臺灣高等法院刑事判決　　　　　　　　100年度上訴字第645號
上　訴　人
即　被　告　李昭億
上列上訴人因偽造文書等案件，不服臺灣板橋地方法院99年度訴
字第3486號，中華民國100年1月6日第一審判決（起訴案號：臺
灣板橋地方法院檢察署99年度偵字第25646號），提起上訴，本
院判決如下：
    主  文
上訴駁回。
    理  由
一、按依刑事訴訟法第350條、第361條、第362條、第367條規定
    ，不服地方法院之第一審判決而上訴者，須提出上訴書狀並
    應敘明具體理由，為上訴必備之程式；倘已提出上訴理由，
    但所提非屬具體理由者，則由第二審法院以上訴不合法律上
    之程式判決駁回。而所謂具體理由，必係依據卷內既有訴訟
    資料或提出新事證，指摘或表明第一審判決有何採證認事、
    用法或量刑等足以影響判決本旨之不當或違法，而構成應予
    撤銷之具體事由，始克當之（例如：依憑證據法則具體指出
    所採證據何以不具證據能力，或依憑卷證資料明確指出所為
    證據證明力之判斷如何違背經驗、論理法則）；倘僅泛言原
    判決認定事實錯誤、違背法令、量刑失之過重或過輕，而未
    依上揭意旨指出具體事由，或形式上雖已指出具體事由，然
    該事由縱使屬實，亦不足以認為原判決有何不當或違法者（
    例如：對不具有調查必要性之證據，法院未依聲請調查亦未
    說明理由，或援用證據不當，但除去該證據仍應為同一事實
    之認定），皆難謂係具體理由，俾與第二審上訴制度旨在請
    求第二審法院撤銷、變更第一審不當或違法之判決，以實現
    個案救濟之立法目的相契合，並節制濫行上訴（最高法院97
    年度臺上字第892號判決意旨參照）。次按第二審法院認為
    上訴書狀未敘述理由，依刑事訴訟法第367條但書規定，始
    應定期間命其補正。如認上訴書狀已敘述理由，但其理由非
    屬具體，其所為上訴，即不符上訴之法定要件，自得逕行判
    決駁回，無定期命補正問題（最高法院97年度臺上字第3599
    號判決意旨參照）。
二、經查：
    (一)本件原審判決以上訴人即被告李昭億於原審審理中坦承犯
      罪事實，並經共犯陳彥安於偵查及原審審理時供承在卷，
      核與證人即被害人李阿硯於警詢及偵查中指訴情節相符，
      且有如原判決附表編號一至三所示偽造公文書共3紙附卷
      可稽，復有行動電話手機1支（含SIM卡1張）扣案可資佐
      證，認定被告分別於民國99年9月23日、同年月24日，共
      同犯二個行使偽造公文書罪，於同年月28日共同犯偽造公
      文書罪，復審酌被告參與詐欺集團，偽造檢察機關之公文
      書冒充檢察官行使監管他人財物之詐欺行為，嚴重損害檢
      察機關公信力，其詐騙被害人畢生辛苦積蓄之財產，危害
      社會治安甚鉅，兼衡被告之智識程度、各次詐欺所得或意
      圖取得之金額，暨其參與犯罪之程度係擔任司機接送之角
      色、犯後坦承犯行、態度尚稱良好等一切情狀，分別量處
      有期徒刑1年1月、1年1月、1年，並定應執行有期徒刑2年
      6 月。原審判決已敘述其所憑證據、認定理由及量刑依據
      ，從形式上觀察，原判決之採證認事、用法或量刑並無任
      何不當或違法之處。
    (二)被告收受判決後，於100年1月18日提起本件第二審上訴，
      其上訴理由對於原判決採證認事均無爭執，僅以：被告於
      99年9月29日犯案後，在不知悉共犯陳彥安已於99年11月2
      9日警詢時供陳被告為共犯之一之情況下，於99年10月11
      日，父親陪伴下主動向臺北縣政府警察局蘆洲分局自首坦
      承犯罪，並供出主嫌洪明君，協助釐清案情，縱被告不符
      合自首之要件，亦屬自白，惟原審法院並未將被告主動至
      警局自白部分，列入刑法第57條法院科刑時應審酌之事項
      ，其量刑自有違誤，且仍嫌過重云云。惟查：警方係於99
      年9月29日11時30分許查獲逮捕共犯陳彥安，陳彥安旋於
      同日14時許帶領警方至新北市○○區○○路3段31號附近
      ，查扣被告所駕駛之車號1105-DJ號自用小客車，陳彥安
      於同日18時30分許警詢中已供稱：被告李昭億係共犯之一
      ，負責駕駛上開車輛接應犯案等語（見偵查卷第9至13頁
      ），臺北縣政府警察局蘆洲分局99年9月29日北縣警蘆刑
      字第00990039388號刑事案件移送書亦載明被告係犯罪嫌
      疑人（見偵查卷第1頁）。另警員於99年10月9日14時許，
      通知被告之母即上開自小客車之登記名義人王伯腕到案說
      明，告知王伯腕其子即被告涉嫌駕駛上開自小客車犯案，
      警員要求與被告同住之王伯腕通知被告到案說明，王伯腕
      答應，亦有筆錄在卷可查（見偵查卷第91至93頁）；在此
      之前，檢察官亦已對被告簽發拘票（99年10月5日簽發）
      ，發函交由臺北縣政府警察局三重分局執行拘提（見偵查
      卷第126至129頁）。顯見在被告於99年10月11日至警局作
      筆錄前（見偵查卷第174頁），其不僅已為檢警列為偵辦
      之被告（犯罪嫌疑人），警方並已在追查其行蹤並策動其
      到案，被告前揭上訴意旨稱：共犯陳彥安係於99年11月29
      日警詢時始供陳被告為共犯之一云云，實有不依卷內資料
      ，刻意誤導之嫌，且被告要無任何成立自首之餘地，原審
      判決對被告不符合自首規定之情，亦有所交待（原審判決
      第7頁倒數第1行至第8頁第7行）。又被告於事後自白坦承
      犯行部分，業經原審依刑法第57條之規定，於科刑時予以
      審酌，並記明於判決理由（見原審判決第8頁第12行），
      而「坦承犯行」，自包括所謂主動到案坦承犯行之情形，
      並無特別予以載明之必要。再者，被告所犯刑法第216條
      、第211條之行使偽造公文書罪及刑法第211條之偽造公文
      書罪，法定最低本刑均為有期徒刑1年，原審就被告上揭3
      罪，宣告刑各為1年1月、1年1月、1年，皆已從最低度刑
      量起，且於定應執行刑時，僅定有期徒刑2年6月，較宣告
      刑合計之3年2月，尚有一段差距，以被告本案犯行之惡劣
      手法及詐欺既遂金額（新臺幣＜下同＞76萬元、25萬元）
      、詐欺未遂金額（50萬元）觀之，原審顯已屬從輕量刑。
      被告以上揭空泛且與卷內資料不符之理由，指摘原審量刑
      過重，實難認已提出具體理由。
三、綜上所述，被告上訴意旨，未依據卷內既有訴訟資料或提出
    新事證，實質指摘或表明第一審判決有何採證認事、用法或
    量刑等足以影響判決本旨之不當或違法，揆諸首揭說明，自
    難謂其上訴書狀已敘述具體理由，被告上訴核屬不合法律上
    之程式，應予駁回，並不經言詞辯論為之。
據上論斷，依刑事訴訟法第367條前段、第372條，判決如主文。
中    華    民    國    100    年    2    月    25    日
                  刑事第十三庭  審判長法  官  曾德水
                                      法  官  宋松璟
                                      法  官  王復生
以上正本證明與原本無異。
如不服本判決，應於收受送達後10日內向本院提出上訴書狀，其
未敘述上訴之理由者並得於提起上訴後10日內向本院補提理由書
（均須按他造當事人之人數附繕本）「切勿逕送上級法院」。
                                      書記官  陳靜雅
中    華    民    國   100    年    3     月    1     日